【裁判字號】    96,訴,4050
【裁判日期】    970118
【裁判案由】    毒品危害防制條例
【裁判全文】
臺灣高雄地方法院刑事判決              96年度訴字第4050號
公  訴  人  臺灣高雄地方法院檢察署檢察官
被      告  乙○○
上列被告因違反毒品危害防制條例案件，經檢察官提起公訴（96
年度毒偵字第7788號），本院合議庭裁定由受命法官獨任進行簡
式審判程序，判決如下：
    主  文
乙○○施用第一級毒品，累犯，處有期徒刑柒月。扣案海洛因肆
小包（含包裝袋，驗後淨重合計零點壹柒玖公克）均沒收銷燬之
；又施用第二級毒品，累犯，處有期徒刑伍月。應執行有期徒刑
拾月。扣案海洛因肆小包（含包裝袋，驗後淨重合計零點壹柒玖
公克）均沒收銷燬之。
    事  實
一、乙○○前因施用毒品案件，經本院裁定令入戒治處所施以強
    制戒治，甫於民國92年12月2 日執行完畢；又因施用毒品案
    件，先後經本院94年訴字第2123號、95年簡上字第44號判處
    有期徒刑1 年、6 月，並經定應執行有期徒刑1 年5 月確定
    ，於96年3 月15日執行完畢。詎乙○○仍未戒絕毒癮，竟於
    受前開強制戒治執行完畢5 年內，分別基於施用第一級毒品
    海洛因及第二級毒品甲基安非他命之犯意，先於96年8 月22
    日上午不詳時間，在高雄市某處公共廁所內，以將海洛因摻
    入香菸內吸食之方式，施用第一級毒品海洛因1 次後，復在
    同一地點，以甲基安非他命置於玻璃球內燒烤後吸食霧化氣
    體之方式，施用第二級毒品甲基安非他命1 次。嗣於96年8
    月23日下午3 時20分許，在高雄市○○區○○街259 巷口當
    場，因形跡可疑為警當場查獲，並扣得乙○○所有海洛因4
    小包（含包裝袋，驗後淨重分別為0.039 公克、0.048 公克
    、0.045 公克、0.047 公克）。經警徵得乙○○同意採集尿
    液送驗，鑑驗結果呈甲基安非他命陽性及可待因陽性、嗎啡
    陽性反應，因而查悉上情。
二、案經高雄市政府警察局三民第二分局報告臺灣高雄地方法院
    檢察署檢察官偵辦起訴。
    理  由
一、本件被告乙○○所犯為死刑、無期徒刑或最輕本刑為3 年以
    上有期徒刑以外之罪，其於準備程序中就被訴事實為有罪之
    陳述，經告知簡式審判程序之旨，並聽取公訴人及被告之意
    見後，依刑事訴訟法第273 條之1 第1 項規定，裁定由受命
    法官獨任進行簡式審判程序，合先敘明。
二、訊據被告乙○○對於上揭施用第一級、第二級毒品犯行於本
    院審理時供承不諱，且被告於96年8 月23日為警查獲後所採
    集之尿液，經送檢驗之結果，確呈甲基安非他命陽性及可待
    因陽性、嗎啡陽性反應，此有高雄市立凱旋醫院96年9 月3
    日濫用藥物尿液檢驗報告及濫用藥物尿液檢體監管記錄表各
    1 份附卷可稽（見本院卷第37頁至第38頁），而扣案白色粉
    末4 小包，經送請高雄市立凱旋醫院檢驗結果，均呈海洛因
    陽性反應，亦有高雄市立凱旋醫院96年11月5 日高市凱醫驗
    字第5384號濫用藥物成品檢驗鑑定書1 紙在卷足憑（見本院
    卷第50頁），是被告之自白核與事實相符，應堪採信。本案
    事證明確，被告上開施用第一、二級毒品犯行，堪以認定。
三、按觀察、勒戒或強制戒治執行完畢釋放後，5 年內再犯毒品
    危害防制條例第10條施用毒品之罪者，應依法追訴，毒品危
    害防制條例第23條第2 項定有明文。本件被告前因施用毒品
    案件，經本院裁定送戒治處所施以強制戒治，甫於92年12月
    2 日執行完畢，有臺灣高等法院被告前案紀錄表1 份在卷可
    參（見本院卷第17頁），是被告於送強制戒治執行完畢釋放
    後，5 年內再犯本件施用第一、二級毒品罪刑，依前開法條
    之規定，應依法追訴，本院就被告本件施用毒品犯行，自得
    依法論罪科刑。
四、論罪科刑：
    (一)按海洛因及甲基安非他命分別係屬毒品危害防制條例第2
    條第2 項第1 款、第2 款所稱之第一、二級毒品，依法不得
    施用。核被告乙○○所為，係犯毒品危害防制條例第10條第
    1 、2 項之施用第一、二級毒品罪。其持有海洛因、甲基安
    非他命後，進而施用，其持有之低度行為應被其施用之高度
    行為所吸收，不另論罪。被告所犯前開施用第一級毒品及第
    二級毒品罪，犯意各別、行為互殊，應予分論併罰。又被告
    前因施用毒品案件，先後經本院以94年度訴字第2123號、95
    年度簡上字第44號判決有期徒刑1 年、6 月，並經定應執行
    有期徒刑1年5月確定，甫於96年3月15日執行完畢，有臺灣
    高等法院被告前案紀錄表1 份在卷可稽（見本院卷第13頁）
    ，其於前開有期徒刑執行完畢後5 年內，故意再犯本件有期
    徒刑以上之罪，應依刑法第47條第1 項之規定論以累犯，並
    就其所犯施用第一級、第二級毒品罪均加重其刑。爰審酌被
    告前已因施用毒品案件經強制戒治，猶未徹底戒除毒癮，足
    認其並無戒除毒害之決心，本不宜寬貸，惟念其犯後坦承犯
    行，且施用毒品乃自戕一己之身體健康，並具有病患性人格
    之特質，其行為本身對社會所造成之危害並非直接、鉅大等
    一切情狀，分別量處如主文所示之刑，並定應執行之刑，以
    資懲儆。
    (二)扣案海洛因4 小包（合計驗後淨重0.039 公克+0.048公克
    +0.045公克+0.047公克=0.179公克），經送驗結果，認確均
    呈海洛因陽性反應，業如上述，而包裝袋與其上殘留之毒品
    ，衡情已難以分析剝離，自應整體視為毒品，不問屬於犯人
    與否，均應依毒品危害防制條例第18條第1 項前段之規定，
    在被告施用第一級毒品罪刑項下宣告沒收銷燬之。
據上論斷，應依刑事訴訟法第273 條之1 第1 項、第284 條之1
、第299 條第1 項前段，毒品危害防制條例第10條第1 項、第2
項、第18條第1 項前段，刑法第11條、第47條第1 項、第51 條
第5 款，判決如主文。
本案經檢察官甲○○到庭執行職務
中    華    民    國    97    年     1     月    18    日
                  刑事第六庭  法  官    王  琁
以上正本證明與原本無異。
如不服本判決應於收受本判決後10日內向本院提出上訴書狀，並
應敘述具體理由，如未敘述上訴理由者，應於上訴期間屆滿後20
日內補提理由書狀於本院（均須按他造當事人之人數附繕本）「
切勿逕送上級法院」。
中    華    民    國    97    年    1     月    18    日
                              書記官    黃國忠
附錄本案論罪科刑法條全文：
毒品危害防制條例第10條
施用第一級毒品者，處 6 月以上 5 年以下有期徒刑。
施用第二級毒品者，處3 年以下有期徒刑。


司法院資訊處製作；財團法人民間司法改革基金會備份。
